# 国际贸易

提问人：shixiaoche 时间：2020-04-12 08:05:31
@chenyiwei 请教陈老师
2018 年a公司与海外B公司签订销售货物合同，协议约定港口交货，采用FOB销售形式，报关运费等事项由A公司负责。 2018 年公司依据行业惯例 以取得提单日期及内容确认销售收入 2
2019 年双方签订补充协议，约定港口交货改为在A公司工厂（国内）验收交货。报关运费等其他事项未变。 2019 年A公司以工厂验收单的日期及内容确认销售收入。
请问老师 两年确认收入是否正确 如不正确 理由是什么。

回答人：chenyiwei
建议了解：合同约定交货地点的不同是否也就意味着商品所有权上主要风险和报酬，以及对商品的控制权的转移时点在两年之间有差异。如果是，则这两年分别采用不同的收入确认时点是合理的，且不构成会计政策变更，无需追溯调整。